ru: Дом и сад > Товары для придомовых и садовых участков > Садоводство > Гидропоника > Субстраты: Керамзит; Кокосовый субстрат; Вспененное стекло; Торфяной мох; Перлит; Пемза; Рисовая шелуха; Минеральная вата; Вермикулит
en: Home & Garden > Lawn & Garden > Gardening > Hydroponics > Growing Media: Clay Pebbles; Coconut Coir; Foamed Glass; Peat Moss; Perlite; Pumice; Rice Hulls; Rockwool; Vermiculite
nb: Hjem og hage > Plen og hage > Hagearbeid > Hydroponikk > Vekstfremmende midler: Leirkuler; Kokosfiber; Skumglass; Torvmose; Perlitt; Pimpstein; Risskall; Steinull; Vermikulitt
de: Heim & Garten > Rasen & Garten > Gartenarbeit > Hydroponik > Anzuchtmaterial: Tonkiesel; Kokosnussfaser; Schaumglas; Torfmoos; Perlit; Bimsstein; Reishülsen; Steinwolle; Vermiculit
ro-RO: Casă și grădină > Gazon și grădină > Articole pentru grădinărit > Culturi hidroponice > Medii de cultură: Pietriș argilos; Fibre de cocos; Sticlă expandată; Turbă; Perlit; Piatră ponce; Coji de orez; Lână minerală; Vermiculit
es: Casa y jardín > Jardín > Jardinería > Hidropónicos > Medios de cultivo: Piedritas de arcilla; Fibra de coco; Vidrio espumado; Musgo de turbera; Perlita; Pómez; Cáscaras de arroz; Lana de roca; Vermiculita
nl: Huis en tuin > Tuin en gazon > Tuinieren > Hydroponie > Groeiende media: Klei kiezels; Kokosnootvezels; Schuimglas; Veenmos; Perlite; Puimsteen; Rijstkaf; Steenwol; Vermiculiet
hu: Otthon és kert > Gyep és kert > Kertészkedés > Hidroponika > Növekvő média: Agyagkavicsok; Kókuszrost; Habüveg; Tőzegmoha; Perlit; Habkő; Rizshéj; Kőgyapot; Vermikulit
pt-BR: Casa e jardim > Gramado e jardim > Jardinagem > Hidroponia > Meio de cultura: Pedras de argila; Fibra de coco; Vidro espumado; Turfa; Perlite; Pedra-pomes; Casca de arroz; Rockwool; Vermiculita
sv: Hem och trädgård > Gräsmatta och trädgård > Trädgårdsskötsel > Hydrokultur > Växtmedel: Lerkulor; Kokosfiber; Skumglas; Torv; Perlit; Pimpsten; Risskal; Rockwool; Vermikulit
cs: Dům a zahrada > Trávníky a zahrady > Zahradničení > Hydroponie > Pěstební média: Keramzit; Kokosové vlákno; Pěnové sklo; Rašeliník; Perlit; Pemza; Rýžové slupky; Rockwool; Vermikulit
pl: Dom i ogród > Trawnik i ogród > Ogrodnictwo > Hydroponika > Podłoże uprawowe: Otoczaki gliniane; Włókno kokosowe; Szkło piankowe; Torf ogrodniczy; Perlit; Pumeks; Łuski ryżowe; Wełna skalna; Wermikulit
vi: Nhà và vườn > Bãi cỏ và vườn > Làm vườn > Thủy canh > Phương tiện trồng trọt: Sỏi đất sét; Xơ dừa; Đá bọt thủy tinh; Rêu than bùn; Đá trân châu; Đá bọt; Vỏ trấu; Bông khoáng Rockwool; Chất khoáng bón cây
th: บ้านและสวน > สนามและสวน > การทำสวน > การปลูกพืชไฮโดรโพนิกส์ > วัสดุปลูก: เม็ดดินเผา; ขุยมะพร้าว; แก้วโฟม; พีทมอส; เพอร์ไลต์; หินพัมมิส; แกลบข้าว; ใยหินร็อกวูล; เวอร์มิคูไลต์
fi: Koti ja puutarha > Piha ja puutarha > Puutarhanhoito > Vesiviljely > Kasvualusta: Savisora; Kookoskuitu; Vaahtolasi; Turvepehku; Perliitti; Hohkakivi; Riisinkuoret; Kivivilla; Vermikuliitti
tr: Ev ve Bahçe > Çim ve Bahçe > Bahçecilik > Hidroponik > Gelişme Düzenleyici: Kil Çakılları; Hindistancevizi Lifi; Köpüklü Cam; Torf yosunu; İnci Taşı; Ponza Taşı; Pirinç Kabukları; Taş Yünü; Vermikülit
lt-LT: Namai ir sodas > Veja ir sodas > Sodininkystė > Hidroponika > Auginimo substratas: Molio akmenukai; Kokoso koiras; Putų stiklas; Durpių samanos; Perlitas; Pemza; Ryžių lukštai; Akmens vata; Vermikulitas
pt-PT: Casa e jardim > Relva e jardim > Jardinagem > Hidroponia > Suportes de cultura: Seixos de argila; Fibra de coco; Vidro de espuma; Musgo de turfa; Perlite; Pedra-pomes; Cascas de arroz; Rockwool; Vermiculite
sk-SK: Dom a záhrada > Trávnik a záhrada > Záhradníctvo > Hydropónia > Živná pôda: Lávová drť; Kokosové vlákno; Penové sklo; Rašelinový mach; Perlit; Pemza; Ryžové šupky; Minerálna vlna; Vermikulit
bg-BG: Дом и градина > Морава и градина > Градинарство > Хидропоника > Среда за отглеждане: Глинени камъчета; Кокосови влакна; Пеностъкло; Торфен мъх; Перлит; Пемза; Оризови люспи; Каменна вата; Вермикулит
da: Hjem og have > Græsplæne og have > Havearbejde > Hydroponik > Vækstmedier: Lerkugler; Kokosfibre; Skumglas; Tørvemos; Perlit; Pimpsten; Risskaller; Rockwool; Vermikulit
it: Casa e giardino > Prato e giardino > Giardinaggio > Idroponica > Substrati di coltura: Ciottoli di argilla; Fibra di cocco; Vetro schiumato; Muschio di torba; Perlite; Pomice; Gusci di riso; Rockwool; Vermiculite
ko: 가정/원예 용품 > 잔디/정원 > 원예 > 수경법 > 재배 매체: 점토 자갈; 코코넛 코이어; 발포 유리; 물이끼; 펄라이트; 경석; 쌀겨; 록울; 버미큘라이트
sl-SI: Dom in vrt > Travnik in vrt > Vrtnarjenje > Hidroponika > Substrat: Glineni prodniki; Kokosova vlakna; Penjeno steklo; Šotni mah; Perlit; Plovec; Riževe luščine; Kamena volna; Vermikulit
el: Σπίτι & κήπος > Γκαζόν & κήπος > Κηπουρική > Υδροπονία > Υλικά καλλιέργειας: Πήλινα βότσαλα; Ίνες κοκκοφοίνικα; Τύρφη; Λίπασμα από φυτάνθρακα; Περλίτης; Ελαφρόπετρα; Φλοιοί ρυζιού; Πετροβάμβακας; Βερμικουλίτης
hr-HR: Dom i vrt > Travnjak i vrt > Vrtlarstvo > Hidroponija > Mediji za uzgoj: Glineni kamenčići; Kokosova vlakna; Pjenasto staklo; Tresetna mahovina; Perlit; Plavac; Rižine ljuske; Kamena vuna; Vermikulit
zh-TW: 居家和庭園 > 草皮和花園 > 園藝 > 水耕法 > 培養基: 黏土卵石; 椰殼纖維; 發泡玻璃; 泥炭苔; 珍珠岩; 浮石; 稻殼; 岩棉; 蛭石
zh-CN: 家居与园艺 > 草坪与花园 > 园艺用品 > 水培 > 生长介质: 粘土颗粒; 椰子纤维; 泡沫玻璃; 泥炭藓; 珍珠岩; 浮石; 稻壳; 岩棉; 蛭石
fr: Maison et jardin > Pelouses et jardins > Jardinage > Hydroponie > Milieu de culture: Galets d’argile; Coir de noix de coco; Verre cellulaire; Mousse de tourbe; Perlite; Pierre ponce; Balles de riz; Laine de roche; Vermiculite
ja: ホーム・ガーデン > ガーデン用品・ガーデン機器 > ガーデニング > 水耕栽培 > 成長媒体: 粘土小石; ココナッツコアー; 発泡ガラス; ピートモス; パーライト; 軽石; もみ殻; ロックウール; バーミキュライト